臺灣新北地方法院三重簡易庭小額民事判決
　　　　　　　　　　　　　　　　　 110年度重小字第2967號
原　　　告　國泰世紀產物保險股份有限公司
法定代理人　陳萬祥
訴訟代理人　葉庭歡
訴訟代理人　黃志傑
被　　　告　林文殊
訴訟代理人　林生記
上列當事人間請求侵權行為損害賠償事件，於民國110年11月26
日言詞辯論終結，本院判決如下：
    主  文
被告應給付原告新臺幣壹萬伍仟壹佰元，及自民國一百一十年八
月十二日起至清償日止，按年息百分之五計算之利息。
原告其餘之訴駁回。
訴訟費用新臺幣壹仟元由被告負擔新臺幣肆佰貳拾肆元，餘由原
告負擔。
本判決原告勝訴部分得假執行。
    理  由  要  領
一、原告主張其所承保車號000-0000號自用小客車（下稱系爭車
    輛），遭被告因未注意車前狀況致追撞前車之過失而撞損，
    計支出修復費用新臺幣（下同）35,651元（工資暨烤漆12,8
    17元、材料費22,834元），並業經依法取得代位求償權，被
    告應負損害賠償責任等事實，業據其提出行車執照、估價單
    、道路交通事故當事人登記聯單、統一發票、車損照片等為
    證，且經本院依職權向新北市政府警察局新莊分局調取本件
    車禍資料核閱屬實，有道路交通事故現場圖、道路交通事故
    調查筆錄、現場事故照片等附卷可稽，並被告對原告主張其
    應就本件事故負過失責任乙節，不加爭執，雖到庭辯稱：保
    險公司的人有打電話來說修車費用只要3千多元，且事故當
    下的照片只有傷到保險桿，不會修這麼多錢等情，固提出肇
    事現場照片、來電顯示截圖為證，惟此為原告所否認，即不
    能據以認定原告同以3千多元作為和解金額；另觀諸原告提
    出之估價單所載維修項目核與系爭車輛車損照片之受損部位
    大致相符，又衡諸汽車因外力自後撞擊，受損情形往往不僅
    外觀所顯示者，其餘受損情形，通常需經實際檢修，始能發
    現並確認，是原告就系爭車輛之修復費用已盡相當證明之責
    ，而被告就其反對之主張只以照片為證，無法反應系爭車輛
    實際受損狀況，是以被告所辯上情，不足採信。
二、折舊額計算式：按物被毀損時，被害人除得依民法第196條
    請求賠償外，並不排除民法第213條至第215條之適用。依民
    法第196條請求賠償物被毀損所減少之價額，得以修復費用
    為估定之標準，但以必要者為限（例如︰修理材料以新品換
    舊品，應予折舊）〔最高法院77年度第9次民事庭會議決議(
    1)意旨參照〕。查系爭車輛係於102年1月出廠使用，有行車
    執照在卷可佐，至109年11月3日受損時，已使用逾5年，而
    本件修復費用為35,651元（工資暨烤漆12,817元、材料費22
    ,834元），有估價單在卷可憑，惟材料費用係以新品換舊品
    ，更新零件之折舊價差顯非必要，自應扣除。本院依「營利
    事業所得稅結算申報查核准則」第95條第8項：「固定資產
    提列折舊採用定率遞減法者，以1年為計算單位，其使用期
    間未滿1年者，按實際使用之月數相當於全年之比例計算之
    ，不滿1個月者，以月計。」之規定，另依行政院所頒「固
    定資產耐用年數表」及「固定資產折舊率表」之規定，非運
    輸業用客車、貨車之耐用年數為5年，依定率遞減法每年折
    舊千分之三六九，其最後一年之折舊額，加歷年折舊累積額
    ，總和不得超過該資產成本原額之十分之九之計算結果，系
    爭車輛之材料費扣除折舊後之餘額為10分之1即2,283元（元
    以下四捨五入），至於工資暨烤漆，不因新舊車輛而有所不
    同，被告應全額賠償，合計被告應賠償原告之修復費用共15
    ,100元（計算式：12,817元＋2,283元＝15,100元）。
中    華    民    國   110    年    11    月    30    日
                      法  官  趙義德
以上正本係照原本作成。
如不服本判決，應於送達後20日內，向本院提出上訴狀，並表明
上訴理由（上訴理由應表明一、原判決所違背之法令及具體內容
。二、依訴訟資料可認為原判決有違背法令之具體事實。）如於
本判決宣示後送達前提起上訴者，應於判決送達後20日內補提上
訴理由書（須附繕本），如未於上訴後20日內補提合法上訴理由
書，法院得逕以裁定駁回上訴。
中    華    民    國   110    年    11    月    30    日
                      書記官  張裕昌